台灣基隆地方法院刑事判決　　　　　　　　　　　　九十二年度交簡上字第一五號
　　公　訴　人　台灣基隆地方法院檢察署檢察官
　　上　訴　人　乙○○
　　即　被　告
右上訴人即被告因過失傷害案件，不服本院九十一年度基交簡字第四六四號中華民國
九十一年八月十九日第一審簡易判決（聲請案號：九十一年度偵字第二四九三號）提
起上訴，本院管轄第二審之合議庭認為不宜為簡易判決處刑，爰適用通常程序審理並
自為第一審判決如左：
    主      文
原判決撤銷。
本件公訴不受理。
    理      由
壹、程序問題
    按檢察官聲請法院以簡易判決處刑之案件，法院認定之犯罪事實顯然與檢察官據
    以求處罪刑之事實不符，或法院於審理後，認應為無罪之諭知，或檢察官之請求
    顯有不當或顯失公平者，應適用通常程序審判之，刑事訴訟法第四百五十二條、
    第四百五十一條之一第四項但書第一款至第三款定有明文。又管轄第二審之地方
    法院合議庭受理簡易判決上訴案件，應依通常程序審理；其認案件有刑事訴訟法
    第四百五十二條之情形者，應撤銷原判決，逕依通常程序為第一審判決（法院辦
    理刑事訴訟簡易程序案件應行注意事項第十四條中段及後段參照）。查本案檢察
    官聲請本院簡易庭逕以簡易判決處刑，然本院於審理中因發現本案有後述應為不
    受理判決之情形，原審簡易判決本不得適用刑事訴訟法第七編所定之簡易程序對
    其論罪科刑，而應依刑事訴訟法第四百五十二條規定適用通常程序為審判，是以
    本院所為本判決，係依刑事訴訟法第四百五十五條之一第三項規定準用同法第三
    百六十九條第二項規定，適用第一審通常程序，自為第一審判決，先此敘明。
貳、公訴意旨
    公訴意旨即檢察官原聲請簡易判決處刑意旨略以：被告乙○○於民國九十一年四
    月二十四日，因酒後（酒精測試值零點五六毫克）已達不能安全駕駛之程度（此
    部份已聲請簡易判決處刑），仍駕駛ＭＤ─一四六三號自用小客車行駛於基隆市
    ○○路往基隆市區方向行駛，同日十三時五十分許，行經前述安一路一一五號前
    時，本應注意劃有分向限制線之路段，不得迴車，而依當時之情狀，並無不能注
    意之情事，竟疏未注意仍冒然誇越分向限制線迴車，適有由告訴人甲○○所騎乘
    之車牌號碼ＯＳＳ─七四號機車行經該處，造成兩車碰撞，導致告訴人受有頭
    部外傷併頸椎骨折之傷害，因認被告涉有刑法第二百八十四條一項之過失傷害罪
    嫌云云。
、公訴論據
    公訴人認為被告涉有前述犯行，係以：前述事實業據被告於警詢及偵查中坦承不
    諱，核與告訴人所指訴之情節相符，並有警製道路交通事故調查報告表、刑法第
    一百八十五條之三案件測試觀察紀錄表、酒精測試報告單、基隆市警察局舉發違
    反道路交通管理事件通知單、診斷證明書各一份及現場照片十三幀附卷可稽云云
    ，而為其論據。
肆、改判理由
一、按刑事案件於偵查中或第一審法院辯論終結前調解成立，經法院核定並經當事人
    同意撤回者，視為於調解成立時撤回告訴或自訴，鄉鎮調解條例第二十五條第二
    項定有明文。經查：本案被告與告訴人於檢察官聲請簡易判決處刑之翌日即九十
    一年七月三十日，在基隆市安樂區調解委員會經調解成立，調解書上載明「對造
    人（告訴人）甲○○及對造人之法定代理人吳根旺不願追究聲請人（乙○○）之
    刑責並拋棄其他請求權」，並經該委員會於九十一年八月一日函請本院於同月八
    日核定無訛，有該委員會調解筆錄及本院九十一年八月十六日基院政民黃九十一
    核四一０字第一五二００號函在卷可稽。準此，依據上開規定，本案視為告訴人
    於九十一年七月三十日撤回其告訴。撤回其告訴者，依刑事訴訟法第三百零三條
    第三款，應為不受理之判決。原審簡易判決因不知悉上情，致未為依通常程序審
    理，尚有未洽。
二、告訴人撤回其告訴，應為不受理之判決，已如前述；惟原審簡易判決逕行適用刑
    事訴訟法第七編所定之簡易程序，以被告為對象，而論罪科刑，並未依刑事訴訟
    法第四百五十二條規定，適用通常程序為審判，尚有未洽，上訴意旨指摘原判決
    不當云云，為有理由，其判決無可維持，應予撤銷，由本院合議庭適用刑事訴訟
    法第四百五十五條之一第三項規定，準用同法第三百六十九條第二項規定，適用
    第一審通常程序，自為第一審判決，並不經言論辯論為之。
伍、據上論結
    應依刑事訴訟法第四百五十五條之一第一項、第三項、第四百五十二條、第三百
    六十九條第一項前段、第二項、第三百六十四條、第三百零三條第三款、第三百
    零七條，判決如主文。
中      華      民      國    九十二    年    十二      月    三十一    日
                    台灣基隆地方法院刑事第五庭
                                      審判長法  官  陳  志  祥
                                            法  官  王  福  康
                                            法  官  王  慧  惠
右正本證明與原本無異。
如不服本判決，應於收受送達後十日內，向本院提出上訴狀，敘述上訴之理由，上訴
於台灣高等法院，並應按他造當事人之人數附具繕本。
中      華      民      國    九十三    年      一      月      二      日
                                            書記官  盧  鏡  合
附件一：
臺灣基隆地方法院刑事簡易判決                  九十一年度基交簡字第四六四號
    聲  請  人  臺灣基隆地方法院檢察署檢察官
    被      告  乙○○  男  四十歲（民國○○○年○月○○日生）
                        住台北縣板橋市○○路四八巷九弄一之二號
                        居基隆市安樂區○○○路一一九號
                        身分證統一編號：Ａ一二二九二八六號
右列被告因過失傷害案件，經檢察官聲請以簡易判決處刑（九十一年度偵字第二四九
三號），本院判決如左：
        主  文
乙○○因過失傷害人，累犯，處有期徒刑參月，如易科罰金，以參佰元折算壹日。
        事實及理由
一、本件犯罪事實、證據及應適用之法條均引用檢察官聲請簡易判決處刑書之記載。
二、依刑事訴訟法第四百四十九條第一項、第四百五十四條第二項，刑法第二百八十
    四條第一項前段、第四十七條、第四十一條第一項，道路交通管理處罰條例第八
    十六條第一項，罰金罰鍰提高標準條例第一條前段、第二條，逕以簡易判決處刑
    如主文。
如不服本判決，得自收受送達之日起十日內，向本院提起上訴。
中      華      民      國      九十一      年     八     月    十九    日
                                  臺灣基隆地方法院基隆簡易庭
                                          法  官  林  玉  珮
右正本證明與原本無異。
如不服本判決，應於判決送達後十日內，向本院提出上訴書狀，上訴於本院合議庭，
並按他造當事人之人數附具繕本。
                                          書記官  蔡  明  裕
中      華      民      國      九十一      年     八     月   二十一   日
附件二：
臺灣基隆地方法院檢察署檢察官聲請簡易判決處刑書  九十一年度偵字第二四九三號
    被      告  乙○○  男四十歲（民國○○○年○月○○日生）
                        住基隆市安樂區○○○路一一九號
                        身分證統一編號：Ａ一二二九二八六號
右被告因過失傷案件，業經偵查終結，認為宜以簡易判決處刑，茲將犯罪事實及證據
並所犯法條分敘如左：
                  犯罪事實
一、乙○○曾於民國八十六年間因違反麻醉藥品管理條例案件，經台灣士林地方法院
    判處有期徒刑六月確定，並八十六年十二月十一日執行完畢。猶不知悔改，竟於
    民國九十一年四月二十四日因酒後（酒精測試值零點五六毫克）已達不能安全駕
    駛之程度（此部份已聲請簡易判決處刑），仍駕駛車牌號碼ＭＤ─一四六三號自
    用小客車行駛於基隆市○○路往基隆市區方向行駛，同日十三時五十分許行經前
    述安一路一一五號前時，本應注意劃有分向限制線之路段，不得迴車，而依當時
    之情狀，並無不能注意之情事，竟疏未注意仍冒然誇越分向限制線迴車，適有由
    甲○○所騎乘之車牌號碼ＯＳＳ─七四號機車行經該處造成兩車碰撞，導致甲
    ○○受有頭部外傷併頸椎骨折之傷害。
二、案經被害人甲○○訴請偵辦。
                  證據並所犯法條
一、被告乙○○對於前述時、地酒後駕車誇越分向限制線迴車而肇事之事實均坦承不
    諱，核與告訴人所指訴之情節相符，並有警製道路交通事故調查報告表、刑法第
    一百八十五條之三案件測試觀察紀錄表、酒精測試報告單、基隆市警察局舉發違
    反道路交通管理事件通知單、診斷證明書各一份及現場照片十三幀附卷可稽，堪
    認被告之自白非虛。按汽車迴車時，劃有分向限制線之路段，不得迴車，道路交
    通安全規則第一百零六條第二款定有明文，被告應注意能注意竟疏未注意上開規
    定致肇車禍，其有過失甚為顯然，且被告之過失行為與被害人之受傷害結果間即
    有相當因果關係，其犯嫌堪以認定。
二、核被告乙○○所為，係犯刑法第二百八十四條第一項前段等罪嫌。併請依道路交
    通管理處罰條例第八十六條規定加重其刑至二分之一。另被告曾受有期徒刑之執
    行完畢後（詳本署刑案資料查註紀錄表），五年內再犯本件有期徒刑以上之罪，
    為累犯，亦請依刑法第四十七條規定加重其刑。
三、依刑事訴訟法第四百五十一條第一項聲請逕以簡易判決處刑。
      此    致
臺灣基隆地方法院基隆簡易庭
中      華      民      國    九十一    年      七      月    二十九日
                                      檢  察  官    張  介  欽
右正本證明與原本無異
中      華      民      國    九十一    年      八      月      二      日
                                      書  記  官    林  亮  珠
附錄所犯法條︰
刑法第二百八十四條
    因過失傷害人者，處六月以下有期徒刑、拘役或五百元以下罰金，致重傷者，處
    一年以下有期徒刑、拘役或五百元以下罰金。
    從事業務之人，因業務上之過失傷害人者，處一年以下有期徒刑、拘役或一千元
    以下罰金，致重傷者，處三年以下有期徒刑、拘役或二千元以下罰金。
